【裁判字號】    99,訴,569
【裁判日期】    990730
【裁判案由】    違反毒品危害防制條例
【裁判全文】
臺灣嘉義地方法院刑事判決               99年度訴字第569號
公  訴  人  臺灣嘉義地方法院檢察署檢察官
被      告  甲○○
上列被告因違反毒品危害防制條例案件，經檢察官提起公訴（99
年度毒偵字第1011號），被告於準備程序中就被訴事實為有罪之
陳述，經本院合議庭裁定由受命法官改依簡式程序審理，判決如
下：
    主  文
甲○○施用第一級毒品，累犯，處有期徒刑拾月。
    犯 罪 事 實
一、甲○○前因施用毒品案件，經法院裁定送觀察、勒戒後，認
    有繼續施用毒品傾向，再裁定令入戒治處所施以強制戒治，
    於民國（下同）九十二年七月十六日因停止其處分出監釋放
    ，於前揭強制戒治執行完畢釋放後五年內，又因施用毒品案
    件，經本院於九十七年一月七日，以九十六年度訴字第九九
    二號判決判處應執行有期徒刑十一月確定；再因施用毒品案
    件，經本院於九十七年七月三日，以九十七年度朴簡字第一
    八一號判決判處有期徒刑五月確定，前揭二罪接續執行，於
    九十八年六月十二日縮短刑期假釋付保護管束出監，於九十
    八年九月四日縮刑期滿，假釋付保護保束未經撤銷，所餘未
    執行之刑以已執行論而執行完畢。詎其仍不知警惕，復基於
    同時施用第一級毒品海洛因及第二級毒品甲基安非他命之犯
    意，於九十九年五月二十六日十九時三十分許，在嘉義縣朴
    子市新吉庄九之一五號住處，將海洛因及甲基安非他命一併
    置入玻璃球內燒烤方式施用一次。嗣經警於九十九年五月二
    十七日上午十時四十分許，持本院核發之搜索票至上址執行
    搜索，當場扣得甲基安非他命四包、電子磅秤一台、小密封
    袋四個、行動電話一支（含SIM卡0000000000）（以上物品
    另案扣於臺灣嘉義地方法院檢察署九十九年度偵字第四二九
    一號案件），並經警持臺灣嘉義地方法院檢察署檢察官鑑定
    許可書，採其尿液送檢驗結，果呈嗎啡及甲基安非他命陽性
    反應，而悉上情。
二、案經嘉義縣警察局移送臺灣嘉義地方法院檢察署檢察官偵查
    起訴。
    理  由
一、本件被告甲○○所涉犯者為毒品危害防制條例第十條第一項
    、第二項法定刑分別為「六月以上五年以下有期徒刑」、「
    三年以下有期徒刑」之施用第一級、第二級毒品罪，非死刑
    、無期徒刑、最輕本刑為三年以上有期徒刑之罪或高等法院
    管轄第一審案件。本院行準備程序中，被告就被訴事實為有
    罪之陳述，經告知簡式審判程序之旨，並聽取檢察官及被告
    之意見後，本院爰依刑事訴訟法第二百七十三條之一第一項
    裁定由受命法官獨任進行簡式審判程序。因此，本件簡式審
    判程序之證據調查依刑事訴訟法第二百七十三條之二規定不
    受同法第一百五十九條第一項、第一百六十一條之二、第一
    百六十一條之三、第一百六十三條之一及第一百六十四條至
    第一百七十條規定之限制，此合先敘明之。
二、上揭犯罪事實欄記載之被告施用第一、二級毒品之事實，業
    據被告於警詢及本院審理時坦承不諱，並表示認罪之意（本
    院卷第二十九、三十六、三十七頁）。又被告於九十九年五
    月二十七日十三時四十分許，在嘉義縣警察局刑警大隊經警
    採取之尿液，送驗結果呈嗎啡（按施用海洛因後，經人體之
    水解代謝作用，會呈嗎啡陽性反應）及甲基安非他命陽性反
    應等情，有臺灣嘉義地方法院檢察署鑑定許可書、台灣檢驗
    科技股份有限公司濫用藥物檢驗報告、代號與真實姓名對
    照表各乙紙在卷可查（警卷第九頁至第十一頁）。是被告自
    白核與事實相符，堪以採信。本件事證明確，被告施用毒品
    犯行堪以認定。再被告前因施用毒品案件，經法院裁定送觀
    察、勒戒後，認有繼續施用毒品傾向，再裁定令入戒治處所
    施以強制戒治，於九十二年七月十六日因停止其處分出監釋
    放，於前揭強制戒治執行完畢釋放後五年內，又因施用毒品
    案件，經本院於九十七年一月七日，以九十六年度訴字第九
    九二號判決判處應執行有期徒刑十一月確定，復因施用毒品
    案件，經本院於九十七年七月三日，以九十七年度朴簡字第
    一八一號判決判處有期徒刑五月確定等情，分別有臺灣嘉義
    地方法院檢察署刑案資料查註紀錄表、臺灣高等法院被告前
    案紀錄表附卷可參。本件被告雖於上開觀察、勒戒執行完畢
    五年後再犯，惟被告既於觀察、勒戒執行完畢後五年內早已
    違犯施用毒品罪經本院科處刑罰確定，顯見施以觀察、勒戒
    或強制戒治，無法收其果效，自無毒品危害防制條例第二十
    條所定「五年後再犯」付觀察、勒戒之除刑化規定適用之餘
    地，應予追訴處罰依法論科（最高法院九十五年度第七次刑
    事庭會議參照）。
三、按海洛因、甲基安非他命係毒品危害防制條例第二條第二項
    第一款、第二款所定之第一級、第二級毒品。核被告所為，
    係犯毒品危害防制條例第十條第一項之施用第一級毒品罪、
    第十條第二項之施用第二級毒品罪。被告持有第一級、第二
    級毒品之低度行為，應分別為施用第一級、第二級毒品之高
    度行為所吸收，不另論罪。又被告同時施用第一級、第二級
    毒品，係以一行為觸犯數罪名之想像競合犯，應依刑法第五
    十五條前段從一重之施用第一級毒品罪處斷。另查，被告曾
    因施用毒品案件，經本院於九十七年一月七日，以九十六年
    度訴字第九九二號判決判處應執行有期徒刑十一月確定；再
    因施用毒品案件，經本院於九十七年七月三日，以九十七年
    度朴簡字第一八一號判決判處有期徒刑五月確定，前揭二罪
    接續執行，於九十八年六月十二日縮短刑期假釋付保護管束
    出監，於九十八年九月四日縮刑期滿，假釋付保護保束未經
    撤銷，所餘未執行之刑以已執行論而執行完畢等情，有臺灣
    嘉義地方法院檢察署刑案資料查註紀錄表及臺灣高等法院被
    告前案紀錄表各乙紙可憑，其受有期徒刑之執行完畢後，五
    年以內故意再犯本件有期徒刑以上之罪，為累犯，應依刑法
    第四十七條第一項加重其刑。爰依被告之陳述及前開前案紀
    錄資料，審酌被告有多次毒品前科，素行非佳；因身染毒癮
    無法戒絕，施用毒品之犯罪動機及目的；犯罪時未受明確之
    刺激；獨自一人同時以針筒注射第一級、第二級毒品之犯罪
    手段；高職畢業之智識程度；未婚，無子女，之前從事大貨
    車駕駛，月薪新臺幣三萬餘元，父親年近七十歲，母親已往
    生，有三位姐姐、一位妹妹之家庭及生活狀況；本件係屬自
    戕行為，並無明顯被害人可言；施用毒品，無視國家查緝毒
    品之禁令，對於國家社會具有潛在危險性；犯罪後尚能坦承
    犯行之態度等一切情狀，判處如主文所示之刑。末查，為警
    於九十九年五月二十七日上午十時四十分許，持本院核發之
    搜索票至上址執行搜索，當場扣得甲基安非他命四包、電子
    磅秤一台、小密封袋四個、行動電話一支等物，扣押於另案
    （本院九十九年度訴字第四七七號案件），除小密封袋四個
    外，其餘扣押物分別經該案判決宣告沒收；至被告施用第一
    、二級毒品使用之吸食工具業已丟棄滅失等情，亦經被告供
    述在卷（見本院卷第三十七頁），扣押之小密封袋四個復無
    證據證明係本件供施用第一、二級毒品使用之物，均不宣告
    沒收，附予明。
據上論斷，應依刑事訴訟法第二百七十三條之一第一項、第二百
九十九條第一項前段，毒品危害防制條例第十條第一項、第二項
，刑法第十一條前段、第五十五條、第四十七條第一項，判決如
主文。
本案經檢察官王振名到庭執行職務。
中    華    民    國    99    年    7     月    30    日
                  刑事第一庭    法  官  許進國
以上正本證明與原本無異。
如不服本判決應於收受判決後10日內向本院提出上訴書狀，並應
敘述具體理由；其未敘述上訴理由者，應於上訴期間屆滿後20日
內向本院補提理由書（均須按他造當事人之人數附繕本）「切勿
逕送上級法院」。告訴人或被害人如對於本判決不服者，應具備
理由請求檢察官上訴，其上訴期間之計算係以檢察官收受判決正
本之日期為準。
中    華    民    國    99    年    7     月    30    日
                                書記官  賴琪玲
附記本判決之論罪科刑法條全文
毒品危害防制條例第十條
施用第一級毒品者，處六月以上五年以下有期徒刑。
施用第二級毒品者，處三年以下有期徒刑。

司法院資訊處製作；財團法人民間司法改革基金會備份。
